【裁判字號】    98,審訴,3685
【裁判日期】    981110
【裁判案由】    毒品危害防制條例
【裁判全文】
臺灣高雄地方法院刑事判決            98年度審訴字第3685號
公  訴  人  臺灣高雄地方法院檢察署檢察官
被      告  甲○○
上列被告因毒品危害防制條例案件，經檢察官提起公訴（98年度
毒偵字第3974號），被告就被訴事實為有罪陳述，經本院告知簡
式審判程序意旨且聽取公訴人及被告之意見後，合議裁定由受命
法官獨任依簡式審判程序審理，判決如下：
    主  文
甲○○施用第一級毒品，處有期徒刑捌月；又施用第二級毒品，
處有期徒刑肆月。應執行有期徒刑拾月。
    事  實
一、甲○○前因施用毒品案件，經本院以92年度毒聲字第6190號
    裁定送觀察、勒戒後，認無繼續施用毒品之傾向，於92年10
    月29日執行完畢釋放，並經臺灣高雄地方法院檢察署檢察官
    以92年度毒偵字第6077號為不起訴處分確定。又於93年間因
    施用毒品案件，經本院以93年度易字第1514號判處有期徒刑
    6月確定。另於94年間，因詐欺案件，經本院以94年度簡字
    第4005號判處有期徒刑3月確定，上開2案合併定應執行刑為
    有期徒刑8 月確定。又因施用毒品、槍砲彈藥刀械管制條例
    、竊盜案件，分別經本院以93年度訴字第2207號、94年度訴
    字第2308號、臺灣高等法院高雄分院以94年度上易字第464
    號判處有期徒刑10月、3 年2 月、1 年6 月確定，上開3 案
    合併定應執行刑為有期徒刑5 年，而施用毒品及竊盜案件經
    臺灣高等法院高雄分院以96年度聲減字第1057號減刑為有期
    徒刑5 月及9 月，合併定應執行刑為有期徒刑4 年確定，並
    與前開有期徒刑8 月接續執行，徒刑起算日為95年5 月27日
    ，於97年6 月17日假釋出監，假釋期滿日為99年6 月6 日，
    現尚在假釋中。詎其仍不知悔改，復基於施用第一級毒品海
    洛因及施用第二級毒品甲基安非他命之犯意，於98年6 月15
    日10時許，在高雄縣大寮鄉○○○路373 巷朋友住處，先以
    將甲基安非他命置入玻璃球內燒烤之方式，施用第二級毒品
    甲基安非他命1 次。復於同日11時許，在上開地點，以將海
    洛因摻水置於針筒內注射之方式，施用第一級毒品海洛因1
    次。嗣於同日11時40分許，在高雄縣大寮鄉○○○路373 巷
    25 之2號前，為警攔查，經徵其同意採尿送驗，結果呈嗎啡
    、可待因、甲基安非他命陽性反應，始悉上情。
二、案經高雄縣政府警察局林園分局報請台灣高雄地方法院檢察
    署檢察官偵查起訴。
    理  由
一、本案被告甲○○所犯為死刑、無期徒刑、最輕本刑為3年以
    上有期徒刑以外之罪，其於準備程序中就被訴事實為有罪之
    陳述，經本院告知簡式審判程序之旨，並聽取當事人意見後
    ，合議庭認宜進行簡式審判程序，爰依刑事訴訟法第273條
    之1第1項規定，裁定由受命法官獨任進行簡式審判程序，合
    先敘明。
二、前揭事實，業據被告於本院審理中坦承不諱；又其為警所採
    集之尿液經送檢驗結果，呈嗎啡、可待因、甲基安非他命之
    陽性反應，有毒品案件嫌疑人代號與真實姓名對照表（檢體
    編號：林偵0199）及臺灣檢驗科技股份有限公司98年6月26
    日濫用藥物尿液檢驗報告各1份在卷可稽。足認被告自白與
    事實相符，故本案事證明確，被告犯行應堪認定。按海洛因
    為第一級毒品，毒品危害防制條例第2 條第2 項第1 款定有
    明文。次按，修正毒品危害防制條例就施用毒品者，只於「
    初犯」及「五年後再犯」2 種情形有其追訴條件之限制，即
    須於初犯經觀察勒戒或強制戒治釋放後，5 年內均無施用毒
    品之行為，始能認其前所實施之觀察勒戒或強制戒治已足遮
    斷毒癮，而得於5 年後再犯時，再適用初犯之規定，重行觀
    察勒戒程序。倘5 年內已經再犯，被依法追訴處罰，縱其第
    3 次（或第3 次以上）施用毒品之時間在初犯釋放5 年以後
    ，即與「5 年後再犯」之情形有別，且因已於「5 年內再犯
    」，顯見其再犯率甚高，原實施觀察勒戒或強制戒治，已無
    法收其實效，而無5 年遮斷效之存在，自無再經觀察勒戒及
    強制戒治之必要，得逕行追訴處罰（最高法院95年度第7 次
    、97年度第5 次刑事庭會議決議參照）。是被告前於92年10
    月29日觀察勒戒釋放後，5 年內再犯施用毒品案件，經本院
    以93年度易字第1514號判處有期徒刑6 月確定，此有臺灣高
    等法院被告前案紀錄表1 份在卷可稽，則其犯本案施用毒品
    犯行之時間，雖距前述觀察勒戒執行完畢釋放後已逾5 年，
    揆諸首開說明，仍應依法論科。
三、核被告所為，分別犯毒品危害防制條例第10條第1項之施用
    第一級毒品罪及同條第2項之施用第二級毒品罪。其持有毒
    品海洛因、甲基安非他命之低度行為，應為施用之高度行為
    所吸收，均不另論罪。被告所犯2罪間，犯意各別，罪名互
    異，應分論併罰。爰審酌被告前有毒品危害防制條例、詐欺
    、槍砲彈藥刀械管制條例及竊盜罪之科刑及執行紀錄，現尚
    在假釋中，此有上揭前案紀錄表可按，足見其品行非端，且
    被告曾因施用毒品案件經送觀察勒戒及法院科刑判決後，再
    度施用毒品，復犯本案之施用毒品犯行，顯然欠缺戒毒決心
    ；惟念被告於犯後終能坦承犯行，犯後態度尚可，且施用毒
    品之行為，究屬戕害自己身心，尚未危害他人，反社會性程
    度應屬較低，再斟酌被告之生活情況、品行及智識程度等一
    切情狀，量處如主文所示之刑，並定其應執行之刑，藉資懲
    戒。
據上論斷，應依刑事訴訟法第273條之1第1項、第299條第1項前
段，毒品危害防制條例第10條第1項、第2項，刑法第11條前段、
第51條第5款，判決如主文。
本案經檢察官游淑玟到庭執行職務。
中    華    民    國    98    年    11    月    10    日
                  刑事第十庭  法  官    李代昌
以上正本證明與原本無異。
如不服本判決應於收受判決後10日內向本院提出上訴書狀，並應
敘述具體理由。其未敘述上訴理由者，應於上訴期間屆滿後20日
內向本院補提理由書(均須按他造當事人之人數附繕本)「切勿逕
送上級法院」。
中    華    民    國    98    年    11    月    10    日
                              書記官    黃振祐
附錄本件論罪科刑所犯法條
毒品危害防制條例第10條
施用第一級毒品者，處 6 月以上 5 年以下有期徒刑。
施用第二級毒品者，處 3 年以下有期徒刑。


司法院資訊處製作；財團法人民間司法改革基金會備份。
